臺灣臺南地方法院刑事判決　　　　　　 96年度簡上字第456號
上　訴　人　乙○○
上列上訴人因被告詐欺案件，不服本院刑事簡易庭96年度簡字第
2199號中華民國96年7月31日第一審判決（聲請簡易判決處刑書
案號：96年度偵字第6974號），提起上訴，及臺灣臺南地方法院
檢察署檢察官移請併案審理（案號：96年度偵字第12438號）本
院管轄之第二審合議庭判決如下：
    主  文
上訴駁回。
    事實及理由
一、按第二審判決書，得引用第一審判決書所記載之事實、證據
    及理由，對案情重要事項第一審未予論述，或於第二審提出
    有利於被告之證據或辯解不予採納者，應補充記載其理由，
    刑事訴訟法第373條定有明文，先予敘明。
二、原審以被告罪證明確，依刑事訴訟法第449條第1項前段、第
    454條第2項，刑法第30條、第28條、第346條第1項、第41條
    第1項前段，刑法施行法第1條之1、第2項前段，中華民國96
    年罪犯減刑條例第2條第1項第3款、第7條、第9條等規定，
    以被告犯幫助共同恐嚇取財罪，判處有期徒刑6月，減為有
    期徒刑3月，如易科罰金，以新臺幣（下同）1000元折算1一
    日，認事用法及量刑均無不當，應予維持，茲引用第一審判
    決書記載之事實、證據（如附件判決）。並補充本件犯罪事
    實及認定被告犯罪之證據暨理由如下：(一)犯罪事實部分：補
    充檢察官移送併辦意旨書犯罪事實欄之記載；(二)證據部分：
    補充1.被告所有之臺南縣佳里鎮○○路郵局帳號：00000000
    000000號帳戶（以下簡稱系爭帳戶），係於95年9月8日開戶
    ，有客戶基本資料在卷可稽（見警卷第14頁），而據被告於
    本院審理中所陳，其係為了繳納信用卡費轉帳而申請該帳戶
    使用（見本院卷第45頁），若被告所言為真，則被告有立即
    時使用該帳戶之必要，衡情，則被告於發現該帳戶之存摺遭
    竊時，為避免無法轉帳扣繳信用卡費，應會立即掛失止付，
    惟其竟放任不理，未為任何事後補救行為，其辯稱該帳戶係
    遭竊一節，顯難採信。2.檢察官移送併辦意旨書證據清單欄
    之記載。
三、被告即上訴人上訴意旨雖以：伊未將系爭帳戶之存摺、提款
    卡交付予他人使用。伊將該帳戶存摺、提款卡放置於機車座
    墊下之置物箱內，於民國95年9月13日騎該機車前往臺南縣
    佳里鎮○○街之釣蝦場找陳姓友人，離開之際，才發現該帳
    戶之存摺及提款卡遭竊，因伊認為該帳戶內僅餘300元，即
    便遭盜領亦損失不大，故未立即報警或止付。本案並無任何
    具體證據足以證明被告有將系爭帳戶交付予詐騙集團使用，
    或被告與詐騙集團之人員有任何關聯。又退萬步言，請參酌
    被告並無何前科紀錄，及被告頭部曾於96年5月23日開刀手
    術，現仍在治療中，以暫不執行為適當，請給予緩刑之宣告
    云云。然按採證認事係屬事實審法院之職權，而法院憑以認
    定犯罪事實之證據，並不以直接證據為限，即綜合各種直接
    、間接證據，本於推理作用，為其認定犯罪事實之基礎，如
    不違背經驗法則與論理法則，亦非法所不許，此有最高法院
    94年度台上字第4770號判決意旨可資參照。查原審判決如何
    認定被告幫助共同詐欺取財，已於判決書理由欄，詳予說明
    ，被告上訴，仍執陳詞，否認犯罪，且於本院未提出其他有
    利之證據及辯解，空言否認犯罪，殊無可取，其上訴為無理
    由，應予駁回。至被告雖以其未曾受有期徒刑以上刑之宣告
    ，以其頭部曾進行開刀手術，仍在追蹤治療中為由，請求本
    院給予緩刑宣告，然按對於科刑之被告諭知緩刑，除應具備
    一定條件外，並須有可認為以暫不執行刑罰為適當之情形，
    刑法第74條本文規定甚明，而暫不執行刑罰之是否適當，則
    由法院就被告有無累犯之虞，及能否由於刑罰之宣告而策其
    自新等一切情形，綜合判斷。本件被告始終否認犯罪，對於
    其所為之犯罪行未見悔意，若未使之受刑之執行，恐難收警
    惕及策其自新之效，又被告就其因頭部開刀無法執行一節，
    並未提出任何證據供本院參酌，況其於本院審理時，對於法
    院之問題，均能清楚應答，行動自如，與常人無異，是本院
    認被告所受刑之宣告，並無以暫不執行為適當之情形，故不
    予宣告緩刑，附此敘明。
據上論斷，應依刑事訴訟法第455條之1第1項、第3項、第368條
、第373條，判決如主文。
本案經檢察官甲○○到庭執行職務。
中　　華　　民　　國　　96　　年　　12　　月　　26　　日
　　　　　　　　  刑事第十三庭  審判長  法　官  張維君
                                        法  官  陳淑勤
                                        法  官  莊玉熙
以上正本證明與原本無異。
本件不得上訴。
                                        書記官  余富誠
中　　華　　民　　國　　96　　年　　12　　月　　27　　日
